【裁判字號】    95,交聲,537
【裁判日期】    950731
【裁判案由】    聲明異議
【裁判全文】
臺灣彰化地方法院交通事件裁定         95年度交聲字第537號
原處分機關  交通部公路總局臺中區監理所彰化監理站
受 處分 人
即 異議 人  甲○○
上列受處分人因違反道路交通管理處罰條例案件，對於交通部公
路總局臺中區監理所彰化監理站民國95年3月24日所為之處分（
彰監四字第裁64－G00000000號），聲明異議，本院裁定如下：
    主  文
異議駁回。
    理  由
一、按受處分人不服道路交通管理處罰條例第八條所定主管機關
    所為之處罰者，得於接到裁決書之翌日起二十日內，向管轄
    地方法院聲明異議，道路交通管理處罰條例第八十七條第一
    項定有明文；又交通法庭認聲明異議不合法律上之程式，且
    無從補正者，應以裁定駁回之，道路交通案件處理辦法第十
    八條前段亦有明文。
二、次按處理違反道路交通管理事件，有關文書送達之程序，依
    行政程序法之規定。送達，於應受送達人之住居所、事務所
    或營業所為之。於應送達處所不獲會晤應受送達人時，得將
    文書付與有辨別事理能力之同居人、受僱人或應送達處所之
    接收郵件人員。送達，不能依前二條規定為之者，得將文書
    寄存送達地之地方自治或警察機關，並作送達通知書兩份，
    一份黏貼於應受送達人住居所、事務所、營業所或其就業處
    所門首，另一份交由鄰居轉交或置於該送達處所信箱或其他
    適當位置，以為送達。前項情形，由郵政機關為送達者，得
    將文書寄存於送達地之郵政機關。寄存機關自收受寄存文書
    之日起，應保存三個月。違反道路交通管理事件統一裁罰基
    準及處理細則第五條、行政程序法第七十二條第一項前段、
    第七十三條第一項、第七十四條分別定有明文。經查：本件
    舉發違反道路交通管理事件通知單（以下稱舉發通知單）及
    原處分機關裁決書（彰監四字第裁六四－Ｇ0000000
    0號）分別於九十四年九月十九日、九十五年三月二十八日
    寄存送達於受處分人即異議人（以下稱異議人）戶籍地址（
    彰化縣花壇鄉○○街七十五號）之郵政機關「花壇郵局」，
    有台中市警察局送達證書、交通部公路總局臺中區監理所彰
    化監理站送達證書二紙在卷可憑，可確定本件已向異議人為
    合法之送達無誤。惟異議人指述其均未曾收受舉發通知單、
    原處分機關裁決書一節，然有異議人個人基本資料查詢結果
    可稽，其戶籍地址為「彰化縣花壇鄉○○村○○街七十五號
    」亦與上揭送達住址無異，是該舉發通知書、原處分機關裁
    決書業經依法寄存送達於異議人戶籍地址之郵政機關，自應
    認為該裁決書已合法送達與異議人，異議人僅以其未曾收受
    通知書為抗辯，仍無礙於原處分機關對其住所為送達之合法
    性，併此敘明。綜上所述，本件裁決書係於民國九十五年三
    月二十八日寄存送達於異議人戶籍地之郵政機關「花壇郵局
    」，則受處分人若不服該裁決結果，依法應自九十五年三月
    二十九日（即其收受裁決書之翌日）起算二十日內為異議之
    聲明，受處分人遲至九十五年六月九日始具狀向原處分機關
    提出聲明異議，有卷附原處分機關移送書及受處分人之聲明
    異議狀可按（具狀日期載為九十五年六月九日），則受處分
    人提起本件異議，顯已逾法定之二十日異議期間，其聲明異
    議不合法律上之程式，且無從補止，揆諸前開說明，本件異
    議應予駁回。
三、據上論斷，應依道路交通案件處理辦法第十八條前段，裁定
    如主文。
中    華    民    國    95    年    7     月    31    日
                  交通法庭    法  官  李水源
以上正本證明與原本無異。
如不服本裁定，應於裁定送達後5日內，向本院提出抗告狀。
中    華    民    國    95    年    8     月    1     日
                              書記官  廖建興


司法院資訊處製作；財團法人民間司法改革基金會備份。
